【裁判字號】    96,上更(一),327
【裁判日期】    970122
【裁判案由】    毒品危害防制條例等
【裁判全文】
臺灣高等法院臺中分院刑事判決     96年度上更(一)字第327號
上  訴  人  臺灣南投地方法院檢察署檢察官
上  訴  人
即  被  告  乙○○
選任辯護人  陳鴻謀律師
被      告  丙○○
                    （現另案於臺灣台中監獄執行中）
被      告  戊○○
上列二人共同
指定辯護人  本院公設辯護人  甲○○
上列上訴人因毒品危害防制條例等案件，不服臺灣南投地方法院
95年度訴字第635號中華民國95年12月14日第一審判決（起訴案
號：臺灣南投地方法院檢察署95年度偵字第1849、1904、2089、
2847號），提起上訴，經最高法院第1次發回更審，本院判決如
下：
    主  文
原判決關於乙○○販賣第一、二級毒品部分及其定執行刑部分、
暨乙○○、丙○○、戊○○違反槍炮彈藥刀械管制條例部分，均
撤銷。
乙○○連續販賣第一級毒品，累犯，處有期徒刑玖年，扣案如附
表三編號一、二所示之第一級毒品海洛因沒收銷燬之，扣案如附
表三編號四至八所示之物均沒收；販賣第一級毒品所得新臺幣陸
萬零伍佰元沒收，如全部或一部不能沒收時，以其財產抵償之；
又連續販賣第二級毒品，累犯，處有期徒刑捌年，扣案如附表三
編號三所示之第二級毒品甲基安非他命沒收銷燬之，扣案如附表
三編號六至九所示之物均沒收。販賣第二級毒品所得新臺幣拾萬
貳仟元沒收，如全部或一部不能沒收時，以其財產抵償之；又未
經許可，持有可發射金屬具有殺傷力之槍枝，累犯，處有期徒刑
參年肆月，併科罰金新臺幣陸萬元，罰金如易服勞役，以新台幣
參仟元折算壹日。扣案之改造空氣長槍壹枝（含瓦斯鋼瓶拾陸瓶
，槍枝管制編號0000000000號）沒收。主刑部分應執行有期徒刑
拾玖年。
丙○○未經許可，持有可發射金屬具有殺傷力之槍枝，處有期徒
刑參年貳月，併科罰金新臺幣肆萬元，罰金如易服勞役，以新台
幣參仟元折算壹日。扣案之改造空氣長槍壹枝（含瓦斯鋼瓶拾陸
瓶，槍枝管制編號0000000000號）沒收。
戊○○未經許可，寄藏可發射金屬具有殺傷力之槍枝，處有期徒
刑參年貳月，併科罰金新臺幣陸萬元，罰金如易服勞役，以新台
幣參仟元折算壹日。扣案之改造空氣長槍壹枝（含瓦斯鋼瓶拾陸
瓶，槍枝管制編號0000000000號）沒收。
    事實及理由
壹、犯罪事實
一、乙○○前因違反毒品危害防制條例案件，經臺灣臺中地方法
    院分別判處有期徒刑3月、3月，應執行有期徒刑5月確定，
    甫於民國90年8月3日易科罰金執行完畢。
二、乙○○基於營利及販賣第一級毒品海洛因（下稱海洛因）之
    概括犯意，對外持用0000-000000號行動電話與下游施用毒
    品人口如附表一所示許榮男等人聯繫買賣海洛因等交易事宜
    ，而連續於如附表一所示之時間、地點及方式販賣海洛因予
    如附表一所示之許榮男等7人。另基於營利及販賣第二級毒
    品甲基安非他命（下稱甲基安非他命）之概括犯意，對外持
    用0000-000000號行動電話與下游施用毒品人口如附表二所
    示蔡坤奇等人聯繫買賣甲基安非他命等交易事宜，而於如附
    表二所示之時間、地點及方式販賣甲基安非他命予蔡坤奇等
    4人，嗣經警於95年4月24日晚上10時15分許，在台中縣大里
    市○○○街28號2樓乙○○租屋處，將乙○○拘提到案後，
    經乙○○同意搜索之後，扣得其所有如附表三所示之海洛因
    14 包（淨重1.38公克）、均內含海洛因少許之殘渣袋32包
    、甲基安非他命12包（驗餘含袋重28.640公克）、供販賣第
    一、二級毒品所用之磅秤1台、行動電話1支（含門號0000-0
    00000號之SIM卡1張）、預備供販賣第一、二級毒品之夾鏈
    分裝袋74個、新台幣（下同）55200元等物，及扣得不詳用
    途之添加物1包、行動電話7支（其中含0000-0000000號之
    SIM卡1張），復於95年4月25日凌晨零時30分許，在台中縣
    大里市○○○街28號乙○○租屋處前，查獲乙○○前寄藏於
    張孟真（另案）處之甲基安非他命3包（驗餘含袋重2.428公
    克）。
三、丙○○、乙○○及戊○○等人明知可發射金屬、子彈具有殺
    傷力之各式槍砲，均為政府明令列管之管制物品，非經許可
    不得持有或寄藏，丙○○竟於94年3、4月份某日，在台中市
    某不知名之模型店以12000元之價格，購買1枝可發射金屬具
    有殺傷力之空氣長槍（含瓦斯鋼瓶16瓶，槍枝管制編號0000
    000000號），而未經許可非法持有之。嗣於95年2月份某日
    ，在台中市○○路被告乙○○之租屋處，交付予被告乙○○
    ，乙○○乃於前述時、地，未經許可，不法持有該可發射金
    屬具有殺傷力之空氣長槍1枝（含瓦斯鋼瓶16瓶），其後，
    又於95年2月份某日，在台中市○○路31-1號11樓，將前述
    可發射金屬具有殺傷力之空氣長槍1枝（含瓦斯鋼瓶16瓶）
    ，交由戊○○代為寄藏保管；戊○○遂將該可發射金屬具有
    殺傷力之空氣長槍1枝（含瓦斯鋼瓶16瓶），帶回南投縣草
    屯鎮○○路226-4號住處藏放；嗣於95年4月24日晚上10時許
    ，為警方在戊○○之上開住處內執行搜索時，當場扣得上開
    可發射金屬具有殺傷力之空氣長槍1枝（瓦斯鋼瓶16瓶），
    因而知悉上情。
貳、認定犯罪事實所憑之證據及理由：
一、本案上訴人臺灣南投地方法院檢察署檢察官上訴以被告等三
    人違反槍砲彈藥刀械管制條例之罪，經原審為無罪判決之部
    分，及被告乙○○上訴以其販賣第一級毒品海洛因及第二級
    毒品甲基安非他命之部分，為彼等上訴範圍，其餘之罪業經
    原審判決確定，先為敘明。
二、按被告以外之人於偵查中向檢察官所為之陳述，除顯有不可
    信之情況者外，得為證據，刑事訴訟法第159條之1第2項定
    有明文。本件證人江榮章、許榮男、戊○○、劉鉦鉀、張武
    雄、湯吉村、鄭智偉、蔡坤奇、潘秋楓、蔡佳茹，於檢察官
    偵訊時以證人身分具結後所為之證述，依法須負偽證罪之刑
    責，則依此證人所為證述之外部環境或條件，並無顯有不可
    信之情況，且渠等均未曾提及檢察官在偵查時有不法取供之
    情形，被告乙○○及其辯護人亦未釋明上開供述有顯不可信
    之情況，另上開證人江榮章、許榮男、戊○○、劉鉦鉀、張
    武雄、湯吉村、鄭智偉、蔡坤奇、潘秋楓、蔡佳茹等人，均
    已於原審審判中接受被告及其辯護人之反對詰問，依刑事訴
    訟法第159條之1第2項規定，其於偵查中之證言自均具有證
    據能力。
三、被告乙○○所犯販賣第一、二級毒品海洛因、甲基安非他命
    部分：
（一）被告乙○○所犯販賣第一級毒品海洛因部分：
      被告乙○○於審理時矢口否認有何販賣第一級毒品海洛因
      之犯行，辯稱：並無販賣毒品於任何人等云云；惟查，
      1、有關證人許榮男向被告乙○○購買海洛因部分：
      (1)證人許榮男於檢察官偵訊時結證稱：「施用的海洛因
         向綽號阿祥的乙○○買的。我是約自今年2月初開始向
         乙○○購買海洛因，最後一次是昨天晚上10點多跟他
         聯絡要去買毒品。結果就被捉了，我至少跟他買了10
         次，每次購買的金額是1000元或是2000元、3000元不
         等，交易地點都是在台中大里市的國光花市或是耕讀
         園茶藝館外」、「我都是以我的0000000000號手機撥
         打乙○○的0000000000號手機號碼聯絡毒品交易」 (
         見95年度偵字第1849號卷一第104至106頁)；復經證人
         許榮男於原審審理中結證稱：伊拿錢給乙○○13次錢
         ，1000元8次，2000元3次、3000元2次，伊用0000000
         000的行動電話打乙○○所用的0000000000之行動電話
         ，伊先拿錢給乙○○，約在台中市國光花市，耕讀園
         茶藝館外面，自95年2月起至4月24日止，所購買的都
         是海洛因（見原審95年10月25日之審理筆錄）。
      (2)再0000000000號行動電話及0000000000號行動電話間
         ，分別於95年2月23日至95年3月2日有超過13次之多筆
         通聯紀錄，與證人許榮男所述自95年2月開始向乙○○
         購買海洛因時間尚屬相符，且該通訊內容亦有談及毒
         品交易之情節，此有通訊監察譯文附卷可憑 (見95 年
         度偵字第1849號卷一第97至99頁)。
      (3)證人許榮男為警於95年4月25日經警採尿送驗結果確呈
         嗎啡代謝物之陽性反應，此有證人許榮男之尿液真實
         姓名對照表及中山醫學大學附設醫院檢驗科藥物檢測
         中心95年5月4日編號0000000號之檢驗報告附偵查卷可
         稽（見95年偵字第2089號卷第162、163頁），證人許
         榮男確有施用海洛因。是由證人許榮男於偵訊中、原
         審審理時之上開結證、通訊內容及其有施用海洛因之
         行為，足以證明證人許榮男於附表一編號一所示之時
         、地向被告乙○○購買海洛因13次之行為。
      2、有關證人戊○○向被告乙○○購買海洛因部分：
      (1)證人戊○○於檢察官偵訊時結證稱：「海洛因、安非
         他命都是向乙○○買的，安非他命我自去年8、9月開
         始跟他購買，海洛因則是自今年2月開始跟他買了至少
         10次以上，每次買1000元。」、「我是以我的000000
         000 0撥打乙○○0000000000號電話聯繫，交易地點在
         草屯鎮○○路45號以及台中市○○路與南平路口」。(
         見95年度偵字第1849號卷二第41頁)。
      (2)而證人戊○○為警於95年4月25日經警採尿送驗結果確
         呈嗎啡、鴉片代謝物之陽性反應，此有證人戊○○之
         尿液真實姓名對照表及中山醫學大學附設醫院檢驗科
         藥物檢測中心95年5月4日編號0000000號之檢驗報告附
         偵查卷可稽（見95年偵字第2089號卷第257、258頁）
         ，足證證人戊○○確有施用海洛因。是由證人戊○○
         於偵訊時之上開結證及其有施用海洛因之行為，足以
         證明證人戊○○確有向被告乙○○購買海洛因之行為
         ，惟證人戊○○所述購買的次數、金額不一，故應以
         最有利於被告乙○○的方式來認定購買的次數及金額
         ，即以證人戊○○所述之最低次數、最低金額來認定
         。是證人戊○○應有於詳如附表一編號二所示之時間
         、地點、方式向被告乙○○購買海洛因10次，金額100
         00元。
      3、有關證人劉鉦鉀向被告乙○○購買海洛因部分：
      (1)證人劉鉦鉀於檢察官偵訊時結證稱：「毒品海洛因及
         甲基安非他命都是跟乙○○買的」、「我向乙○○購
         買海洛因約10次，甲基安非他命也約10次，海洛因及
         甲基安非他命都是從95年1月初某日開始向乙○○購買
         的，最後一次向他購買是95年4月16日19時許，每次都
         是同時購買海洛因及甲基安非他命」、「我都是用金
         戒指向他購買毒品。每次用金戒指大約值2000多元，
         所以每次都是大約1000元買海洛因，1000元買甲基安
         非他命」、「我是用我的0000000000號的行動電話跟
         乙○○的0000000000號聯絡。我有在乙○○位於台中
         市○○路的住處向他購買毒品」 (見95年度偵字第184
         9號卷一第197至200頁)。
      (2)證人劉鉦鉀所使用之0000000000號的行動電話跟李穗
         祥所使用之0000000000號於95年3月30日有多筆通聯紀
         錄，與證人上述證言跟乙○○購買海洛因的時間有相
         符，且該通訊內容亦有談及毒品交易之情節，有通訊
         監察譯文附卷足憑，(見95年度偵字第1849號卷一第20
         3至205頁）。
      (3)而證人劉鉦鉀為警於95年4月25日經警採尿送驗結果確
         呈嗎啡代謝物之陽性反應，此有證人劉鉦鉀之尿液真
         實姓名對照表及中山醫學大學附設醫院檢驗科藥物檢
         測中心95年5月4日編號0000000號之檢驗報告附偵查卷
         可稽（見95年度偵字第2089號卷第150、151頁），證
         人劉鉦鉀確有施用海洛因。是由證人劉鉦鉀於偵訊中
         之上開結證、通訊內容及其有施用海洛因之行為，足
         以證明證人劉鉦鉀確有向乙○○購買海洛因之行為，
         惟證人劉鉦鉀所述購買的次數、金額不一，依上所述
         ，以證人劉鉦鉀所述之最低次數、最低金額來認定即
         證人劉鉦鉀有於詳如附表一編號三所示之時間、地點
         、方式向被告乙○○購買海洛因10次，金額10000元。
      4、有關證人張武雄向被告乙○○購買海洛因部分：
      (1)證人張武雄於檢察官偵訊時結證稱：「我從95年3月底
         開始向乙○○購買海洛因4次。最後1次是我在前天19
         時許在乙○○位於愛心三街28號2樓的住處向他購買，
         每次購買1000元或2000元不等的海洛因。其中2次是在
         南平路跟乙○○之前住處購買毒品。另外2次都是在愛
         心三街」、「我都是用我的0000000000號撥打0000000
         000號行動電話跟乙○○聯絡，再去他的住處拿。我們
         是用1張或2張代表購買海洛因的數量。1張是代表買10
         00元」、「我女朋友蔡佳茹有跟我一起到南平路及愛
         心三街28號2樓乙○○的住處購買毒品，她都是幫我帶
         小孩」。(見95年度偵字第1849號卷一第156至159頁)
         。
      (2)證人蔡佳茹於檢察官偵訊時結證稱：「張武雄的海洛
         因就是向愛心三街被警察查獲的乙○○購買的」、「
         我有跟張武雄一起前往向乙○○購買毒品，我曾經陪
         張武雄一起到乙○○之前南平路的住處4次，是向李穗
         祥購買毒品，我有上樓2次，2次都有親眼看到乙○○
         賣毒品給張武雄，我記得1次是1000元，另1次是2000
         元，另外2次我沒有上樓，所以我不知道」 (見95年度
         偵字第1849號卷一第140至142頁)。是由證人張武雄、
         蔡佳茹於偵訊中之上開結證，大致相符，足以證明證
         人張武雄確有於詳如附表一編號四所示之時間、地點
         、方式向被告乙○○購買海洛因4次，金額5000元。
      5、有關證人湯吉村向被告乙○○購買海洛因部分：
      (1)證人湯吉村於檢察官偵訊時結證稱：「海洛因是向綽
         號阿祥的乙○○購買的」、「海洛因我是自今年2、3
         月開始向他（指乙○○）購買，最後1次是昨天中午12
         點多向他購買1500元，之前也向他買了2次，金額分別
         是1000元、2000元，前兩次都是在台中市○○路和南
         平路口交易的，昨天那一次是在被查獲的地方向他購
         買」、「我以我的0000000000號打他的0000000000號
         電話連絡交易的」 (見95年度偵字第1849號卷一第170
         、171頁)。
      (2)證人湯吉村所使用之0000000000號行動電話與被告李
         穗祥所使用之0000000000號行動電話間，於95年4月1
         日有2筆通聯紀錄，與證人湯吉村上述證言向乙○○購
         買海洛因時間尚屬相符，而該通訊內容亦有談及毒品
         交易之情節，有通訊監察譯文存卷足憑 (見95偵字第
         1849號卷一第174至176頁)。
      (3)而證人湯吉村為警於95年4月25日經警採尿送驗結果確
         呈嗎啡代謝物之陽性反應，此有證人湯吉村之尿液真
         實姓名對照表及中山醫學大學附設醫院檢驗科藥物檢
         測中心95年5月4日編號0000000號之檢驗報告附偵查卷
         可稽（見95年度偵字第2089號卷第80、81頁），證人
         湯吉村確有施用海洛因。是由證人湯吉村於偵訊中之
         上開結證、通訊內容及其有施用海洛因之行為，足以
         證明證人湯吉村確有於如附表一編號五所示之時間、
         地點、方式向被告乙○○購買海洛因3次，共4500元。
      6、有關證人鄭智偉向被告乙○○購買海洛因部分：
      (1)證人鄭智偉於檢察官偵訊時結證：「海洛因是向綽號
         阿祥的乙○○買的」、「海洛因我是自今年3月底開始
         向他（指乙○○）購買，最後1次是昨天中午1點多向
         他購買500元，之前也向他買了8、9次，每次購買的金
         額分別是500元或1000元不等，之前交易地都是在台中
         市○○路和南平路口交易的，他搬家後則是改在台中
         縣大里市○○路的肯德基速食店外」、「我以我的000
         0000000號打他的0000000000號電話連絡交易的 ( 見
         95年度偵字第1849號卷一第185、186頁)。
      (2)證人鄭智偉所使用之0000000000號之行動電話與被告
         乙○○所使用之0000000000號之行動電話於95年3月30
         日有2筆通聯紀錄，與證人上述證言跟乙○○購買海洛
         因的時間相符，且該通訊內容亦有談及毒品交易之情
         節，此有通訊監察譯文附卷可稽 (見95年偵字第1849
         號卷一第188頁）。
      (3)而證人鄭智偉為警於95年4月25日經警採尿送驗結果確
         呈嗎啡代謝物之陽性反應，此有證人鄭智偉之尿液真
         實姓名對照表及中山醫學大學附設醫院檢驗科藥物檢
         測中心95年5月4日編號0000000號之檢驗報告附偵查卷
         可稽（見95年偵字第2089號卷第180、181頁），證人
         鄭智偉確有施用海洛因。是由證人鄭智偉於偵訊中之
         上開結證、通訊內容及其有施用海洛因之行為，足以
         證明證人鄭智偉確有向被告乙○○購買海洛因之行為
         ，惟證人鄭智偉所述購買的次數、金額不一，依前所
         述，以證人鄭智偉所述之最低次數、最低金額來認定
         即證人鄭智偉有於詳如附表一編號六所示之時間、地
         點、方式向被告乙○○購買海洛因8次，金額4000元。
      7、有關證人江榮章向被告乙○○購買海洛因部分：
      (1)證人江榮章於檢察官偵訊時結證稱：「我是向乙○○
         購買毒品，就是這次被抓的乙○○，我跟他買過7、8
         次，我從95年農曆過年後開始施用毒品就跟乙○○購
         買海洛因」、「我用0000000000號的行動電話跟李穗
         祥的0000000000號連絡。我都是在台中市○○路跟李
         穗祥買毒品；每次購買毒品金額500至2000元不等 (見
         95年度偵字第1849號卷一第227至230頁)；復經證人江
         榮章於原審審理中結證稱：我有向乙○○買過毒品，
         是海洛因；今年農曆過年前後開始買，最後1次2月底3
         月初；前後買了8次，每次買500元至1000元，500元2
         次，1000元6次，交貨地點在台中市○○路一間國小；
         我們打電話約的（見原審95年10月25日之審理筆錄）
         ，核證人江榮章於偵訊與審理中結證所述的購買海洛
         因情節大致相符。
      (2)再輔以被告乙○○與證人江榮章分別所使用之0000000
         000號行動電話及0000000000號行動電話間，於95年2
         月24日至95年3月20日有8筆通聯紀錄，與證人上述證
         言自農曆年過後開始向被告乙○○購買海洛因時間上
         相符，且該通訊內容亦有談及毒品交易之情節，有通
         訊監察譯文存卷足憑，(見95年度偵字第1849號卷一第
         217至224頁)，足以證明證人江榮章有於如附表一編號
         七所示之時間、地點、方式向被告乙○○購買海洛因8
         次，共7000元。
（二）被告乙○○所犯販賣第二級毒品甲基安非他命部分：
      被告乙○○於審理中矢口否認有何販賣第二級毒品甲基安
      非他命之犯行，辯稱：並無販賣毒品於任何人等云云；惟
      查：
      1、有關證人蔡坤奇向被告乙○○購買甲基安非他命部分
         ：
      (1)證人蔡坤奇於檢察官偵訊時結證稱：「安非他命向綽
         號阿祥的乙○○購買；總共跟乙○○買過2次，第一次
         是在95年3月中旬台中市宜寧中學附近跟他購買1小包
         2000元，第二次是在前天就是95年4月23日晚上9、10
         點左右在台中市國光花市向他買也是1小包2000元，但
         這次是以我的手機抵押在他那邊。昨天就是要拿2000
         元跟他贖回手機就被捉了」 (見95年度偵字第1849號
         卷一第128至130頁)。
      (2)而證人蔡坤奇為警於95年4月25日經警採尿送驗結果確
         呈甲基安非他命之陽性反應，此有證人蔡坤奇之尿液
         真實姓名對照表及中山醫學大學附設醫院檢驗科藥物
         檢測中心95年5月4日編號0000000號之檢驗報告附偵查
         卷可稽（見95年度偵字第2089號卷第191、196頁），
         證人蔡坤奇確有施用甲基安非他命。是由證人蔡坤奇
         於偵訊中之上開結證及其有施用甲基安非他命之行為
         ，足以證明證人蔡坤奇確有於如附表二編號一所示之
         時間、地點、方式向被告乙○○購買甲基安非他命2次
         ，金額2000元。
      2、有關證人戊○○向被告乙○○購買甲基安非他命部分
         ：
      (1)證人戊○○於檢察官偵訊時結證稱：「海洛因、安非
         他命都是向乙○○買的，安非他命我自去年8、9月開
         始跟他購買，前後至少買了有40次以上，每次金額大
         約2000元。」、「我是以我的0000000000撥打乙○○
         0000000000號電話聯繫，交易地點在草屯鎮○○路45
         號以及台中市○○路與南平路口」 (95偵字第1849號
         卷二第39至42頁)。證人戊○○於原審審理中復結證稱
         ：伊係向乙○○買甲基安非他命，自去年8、9月起至
         95 年4月24日，總共買約30次，1000元約10次，2000
         元約20次，在台中市○○路及草屯南坪路交貨（見原
         審卷一第245、246、249、250頁）。
      (2)而證人戊○○為警於95年4月25日經警採尿送驗結果確
         呈甲基安非他命之陽性反應，此有證人戊○○之尿液
         真實姓名對照表及中山醫學大學附設醫院檢驗科藥物
         檢測中心95年5月4日編號0000000號之檢驗報告附偵查
         卷可稽（見95年偵字第2089號卷第257、258頁），證
         人戊○○確有施用甲基安非他命。是由證人於偵訊中
         及原審審理時之上開結證及其有施用甲基安非他命之
         行為，足以證明證人戊○○確有向乙○○購買甲基安
         非他命之行為，惟證人戊○○所述購買的次數、金額
         不一，故應以最有利於被告的方式來認定購買的次數
         及金額，即於審理所陳述之向被告乙○○購買甲基安
         非他命30次，10次1000元，20次2000元。
       3、有關證人潘秋楓向被告乙○○購買甲基安非他命部分
         ：
      (1)證人潘秋楓於檢察官偵訊時結證稱：「我向乙○○購
         買甲基安非他命約20次、從94年12月底某日開始施用
         甲基安非他命就向乙○○購買，最後1次是在95年4月
         23 日17時許，有在草屯鎮將軍廟附近或是台中市附近
         以乙○○接電話時所在位置為準來向他購買甲基安非
         他命」、「2000至3000元，每次不一定，都是現金當
         場交付，一手交錢一手交貨」、「我是用0000000000
         號或者之前的0000000000號的行動電話撥打乙○○的
         0000000000號行動電話聯絡」 (見95年度偵字第1849
         號卷二頁第56至59頁)。
      (2)證人潘秋楓所使用之0000000000號之行動電話與被告
         乙○○所使用之0000000000號行動電話間，於95年2月
         25日有通聯紀錄，且該通訊內容亦有談及毒品交易之
         情節，有通訊監察譯文附卷可稽，（見95年度偵字第
         184 9號卷二第62頁)。
      (3)而證人潘秋楓為警於95年4月25日經警採尿送驗結果確
         呈甲基安非他命之陽性反應，此有證人潘秋楓之尿液
         真實姓名對照表及中山醫學大學附設醫院檢驗科藥物
         檢測中心95年5月4日編號0000000號之檢驗報告附偵查
         卷可稽（見95年偵字第2089號卷第230、231頁），證
         人潘秋楓確有施用甲基安非他命。是由證人潘秋楓於
         偵訊中之上開結證、通訊內容及其有施用甲基安非他
         命之行為，足以證明證人潘秋楓確有向被告乙○○購
         買甲基安非他命之行為，惟證人潘秋楓所述購買金額
         不一，依上所述，以每次購買之金額為2000元認定，
         是證人潘秋楓有於詳如附表二編號三所示之時間、地
         點、方式向被告乙○○購買甲基安非他命20次，金額
         共40000元。
      4、有關證人劉鉦鉀向被告乙○○購買甲基安非他命部分：
      (1)證人劉鉦鉀於檢察官偵訊時結證稱：「毒品海洛因及
         甲基安非他命都是跟乙○○買的」、「我向乙○○購
         買海洛因約10次，甲基安非他命也約10次，海洛因及
         甲基安非他命都是從95年1月初某日開始向乙○○購買
         的，最後一次向他購買是95年4月16日19時許，每次都
         是同時購買海洛因及甲基安非他命；每次購買金額不
         一定，我都是用金戒指向他購買毒品。每次用金戒指
         大約值2000多元，所以每次都是大約1000元買海洛因
         ，1000元買甲基安非他命」、「我是用我的000000000
         0號的行動電話跟乙○○的0000000000號聯絡。我有在
         乙○○位於台中市○○路的住處向他購買毒品」 (見
         95 年度偵字第1849號卷一第198至200頁)。
      (2))證人劉鉦鉀所使用之0000000000號的行動電話跟李穗
         祥所使用之0000000000號於95年3月30日有多筆通聯紀
         錄，與證人上述證言跟乙○○購買甲基安非他命的時
         間相符，且該通訊內容亦有談及毒品交易之情節，有
         通訊監察譯文附卷足憑，(見95年度偵字第1849號卷一
         第203至 205頁）。
      (3)而證人劉鉦鉀為警於95年4月25日經警採尿送驗結果確
         呈甲基安非他命之陽性反應，此有證人劉鉦鉀之尿液
         真實姓名對照表及中山醫學大學附設醫院檢驗科藥物
         檢測中心95年5月4日編號0000000號之檢驗報告附偵查
         卷可稽（見95年偵字第2089號卷第150、151頁），證
         人確有施用甲基安非他命。是由證人劉鉦鉀於偵訊中
         時之上開結證、通訊內容及其有施用甲基安非他命之
         行為，足以證明證人劉鉦鉀確有向被告乙○○購買甲
         基安非他命之行為，即有於詳如附表二編號四所示之
         時間、地點、方式向被告乙○○購買甲基安非他命10
         次，金額共10000元。
（三）證人許榮男、戊○○、劉鉦鉀、張武雄、湯吉村、鄭智偉
      、蔡坤奇、潘秋楓於原審審理時、證人戊○○又於本院本
      審審理時，均翻異前供，證人許榮男陳稱：係與被告乙○○合資云云；證人戊○○於原審原稱：應該是沒有跟乙○○買過海洛因，偵訊中提到與乙○○購買海洛因，是那時
      剛好被抓到，聽成是安非他命云云，於本院本審審理時結
      證改稱：海洛因、安非他命都是向被告乙○○討的，不用
      代價等語（見本院本審97年1月8日審理筆錄）；證人劉鉦
      鉀則稱：伊完全沒有向乙○○購買過海洛因，海洛因來源
      是朋友阿寶，當時只想交保出去就照著警察所說的說，係
      向朋友阿寶購買甲基安非他命，非是向被告乙○○購買云
      云，證人張武雄陳述：在偵訊時，因為當時人不舒服，不
      知道在檢察官那裡說什麼，伊有跟乙○○拿過海洛因，但
      沒有金錢交易，係李免費提供伊使用云云；證人湯吉村陳
      述：伊當時頭暈暈的不知道是誰在問，毒品來源是阿吉，
      沒有向乙○○拿過毒品云云；證人鄭智偉陳述偵訊中所說
      的內容不實在，那時藥癮發作；伊沒有跟乙○○買過毒品
      云云；證人蔡坤奇陳述：伊是跟乙○○合夥買甲基安非他
      命，當時筆錄會記載95年在宜寧中學買1小包毒品、同年
      在大里市買毒品1000元，是當時警察說要配合他們，當時
      伊有跟警察說我不是跟乙○○買的，是一起買的云云；證
      人潘秋楓陳述：伊當時藥癮上頭，沒有說的很清楚，伊不
      是跟乙○○買甲基安非他命，我們合資共同買的云云。惟
      按證人之陳述有部分前後不符，或相互間有所歧異時，究
      竟何者為可採，法院仍得本其自由心證予以斟酌，非謂一
      有不符或矛盾，即應認其全部均為不可採信（最高法院七
      十四年台上字第一五九九號判例參照）。上開此部分證人
      所述前後已有不符，但上開證人於偵訊時均有具結，本院
      審酌其於偵訊結證所述距案發日較近，當時記憶自較深刻
      ，可立即反應所知，不致因時隔日久而遺忘案情；且較無
      來自被告或其他成員同庭在場之壓力而出於虛偽不實之指
      證，或事後串謀而故為迴護被告之機會，故偵訊時結證所
      述顯較可信，是證人許榮男、戊○○、劉鉦鉀、張武雄、
      湯吉村、鄭智偉、蔡坤奇、潘秋楓於上開原審所述、證人
      戊○○於上開本院本審所述，應均係迴護被告乙○○之詞
      ，不足採信，應以渠等上開偵訊中結證所述為可採。又上
      開證人偵訊結證之相關電話與被告乙○○之上開行動電話
      間，雖未能取得全部之通聯紀錄或監聽紀錄，但上開各證
      人與被告乙○○之聯絡方式應不只電話聯絡一途，或必然
      以相同之電話與被告乙○○聯絡，各證人既已明確證述購
      買之次數，如上所述，自以渠等結證所述之購買次數、金
      額為可採，不能以未能取得全部之通聯紀錄或監聽紀錄，
      而為有利被告乙○○之認定。又被告乙○○及其辯護人請
      求再傳訊證人江榮章云云，但證人江榮章已於原審到庭結
      證明確，本院認此部分已無再予調查之必要。
（四）再者，我國查緝毒品之施用或販賣一向執法甚嚴，對於販
      賣毒品者尤科以重度刑責，使海洛因、甲基安非他命等毒
      品均益趨量微價高；又販賣毒品者，非可公然為之，亦無
      公定之價格，不論任何包裝，均可任意分裝增減分量，而
      每次買賣之價量，亦可能隨時依雙方間之關係深淺、資力
      、需求量及對行情之認知、來源是否充裕、查緝是否嚴緊
      ，購買者被查獲時供述購買對象之可能性風險之評估等，
      因而異其標準，並機動調整，非可一概而論，販賣之利得
      除經坦承犯行或價量俱臻明確外，委難察得實情，販賣之
      人從價差或量差中牟利方式雖異，其意圖營利之非法販賣
      行為則一。本件被告乙○○自始否認販賣海洛因之犯行，
      且上開證人亦不知被告乙○○販入毒品之成本為何，致無
      法查得販賣之實際利得為何，惟被告乙○○與證人間並非
      至親或有特殊情誼，當無可能屢屢甘冒重典而依購入價格
      轉售而毫無利得，是其有營利之意圖，要無疑義。
（五）扣案之白粉14包經送法務部調查局檢驗結果，均含有第一
      級毒品海洛因之成份（合計淨重1.38公克，空包袋重3.33
      公克，純度28.73%，純質淨重0.40公克），此有該局95年
      6月9日調科壹字第970003095號鑑定通知書附偵查卷可證
      （見95年度偵字第1849號卷第144頁）；扣案殘渣袋32個
      經送法務部調查局檢驗結果，其內均有海洛因少許，此有
      該局96年12月5日調科壹字第09600533520號鑑定通知書附
      卷可證（見本院本審卷第65頁）；又扣案之在被告乙○○
      住處所扣得之結晶12包經送行政院衛生署管制藥品管理局
      檢驗結果，確有甲基安非他命之成份（驗餘含13個包裝袋
      重28.640公克），在另案被告張孟真住處為被告乙○○所
      寄藏之結晶3包經送行政院衛生署管制藥品管理局檢驗結
      果，確有甲基安非他命之成份（驗餘含3個包裝袋重2.428
      公克），此有該局之鑑定通知書存偵查卷足憑（見95年度
      偵字第1849號卷二第143頁、95年度偵字第1951號卷第40
      頁）；此外，復有被告乙○○所有之海洛因14包、內含海
      洛因少許之殘渣袋32個、甲基安非他命共15包、磅秤1台
      、夾鏈分裝袋74個、上開行動電話1支（內含門號0000-00
      0000號SIM卡）扣案足以佐證，而上開電話經上開證人證
      述及通聯紀錄，證明其係以該電話供作聯絡販賣第一、二
      級毒品之用，而上開磅秤應係秤重分裝第一、二級毒品所
      用之物，上開夾鏈分裝袋尚未使用，然應係分裝第一、二
      級毒品預備之物。本案被告乙○○辯稱並無販賣毒品等云
      云，顯屬飾卸之詞，不足採信。被告乙○○連續販賣第一
      、二級毒品海洛因、甲基安非他命等犯行，均足堪認定。
四、被告乙○○、丙○○、戊○○違反槍砲彈藥刀械管制條例部
    分：
    訊據被告丙○○坦承於上開時、地買受上開改造空氣長槍1
    枝（含瓦斯鋼瓶16瓶）、及交付被告乙○○等情，訊據被告
    乙○○坦承於上開時、地，由被告丙○○交付而持有上開改
    造空氣長槍1枝（含瓦斯鋼瓶16瓶）等情，訊據被告戊○○
    坦承於上開時、地，受託於被告乙○○而寄藏上開改造空氣
    長槍1枝（含瓦斯鋼瓶16瓶）等情，但均矢口否認有何違反
    槍砲彈藥刀械管制條例之犯行，均辯稱：不知上開改造空氣
    長槍具有殺傷力等語。經查：
（一）被告丙○○於上開時、地買受上開改造空氣長槍1枝（含
      瓦斯鋼瓶16瓶），隨後於上開時、地交付被告乙○○，再
      於上開時、地交付被告戊○○寄藏等情，除據被告丙○○
      、乙○○、戊○○自承外，且有上開改造空氣長槍1枝（
      含瓦斯鋼瓶16瓶）扣案可證，而扣案槍枝，經內政部警政
      署刑事警察局鑑定結果，認送鑑空氣長槍1枝（槍枝管制
      編號0000000000號），係以填充氣體為發射動力之空氣長
      槍，機械性能良好，經裝填直徑約6mm、重量約0.88g之鋼
      珠試射3次，測得鋼珠發射速度分別為115公尺/秒、115公
      尺/秒、114公尺/秒，計算其動能分別為5.82、5.82、5.8
      2焦耳，單位面積動能分別為20.58焦耳/平方公分、20.58
      焦耳/平方公分、20.22焦耳/平方公分，送鑑鋼瓶均為小
      型二氧化碳高壓鋼瓶，有該局95年8月9日刑鑑字第095006
      8142號鑑驗通知書附偵查卷可稽，而按槍砲彈藥刀械管制
      條例第八條所稱「可發射金屬或子彈具有殺傷力之各式槍
      砲」，係指具有適於發射金屬或子彈之正常結構與功能，
      而對人體具有殺傷力者而言，至其是否足以「使人喪失戰
      鬥能力」或足以「穿入『豬體』皮肉」，則非所問（最高
      法院96年度台上字第5110號判決意旨參照）。又依上開鑑
      定通知書隨附之槍彈測試記錄表隨附槍枝殺傷力相關數據
      之說明，其中(1)有美國軍醫總署定義：彈丸撞擊動能達58
      呎磅（約為78.6焦耳），則足以使人喪失戰鬥能力；(2)刑
      事警察局對活豬作射擊測試結果，彈丸單位面積動能達24
      焦耳／平方公分，則足以穿入豬隻皮肉層；(3)日本科學警
      察研究所之研究結果，彈丸單位面積動能達20焦耳／平方
      公分，則足以穿入人體皮肉層。本案扣案槍枝每平方公分
      動能已達20.58焦耳、20.58焦耳、20.22焦耳，已如上開
      鑑定，參照上開槍枝殺傷力相關數據之說明，雖尚不足以
      穿入豬隻皮肉層或使人喪失戰鬥能力，然顯已足以穿入人
      體皮肉層，依上開最高法院判決意旨，已係具有適於發射
      金屬之正常結構與功能，而對人體具有殺傷力，屬於槍砲
      彈藥刀械管制條例第八條所稱「可發射金屬彈具有殺傷力
      之各式槍砲」。
（二）訊據被告丙○○堅決否認有何販賣上開槍枝之犯行，辯稱
      ：是交付被告乙○○，並非販賣等語，而證人即被告乙○○於原審結證稱：「檢察官問我，我說本來六千要買，後
      來沒有買，並沒有真正買賣，因為我跟丙○○朋友關係，
      就跟他借，並沒有買賣，我要借槍來打斑鳩，打到頭就會
      死，打到翅膀就不會飛，可以去撿，（後來為何交給李睿
      哲？）他是我朋友，看過我打斑鳩，他也要玩，就拿去」
      等語（見原審卷第237至239頁）。雖證人即被告乙○○曾
      於偵訊（雖為審判外陳述，但得用以檢驗其證言之憑信性
      ）時稱：扣案槍枝是向被告丙○○買的等語（他188卷第1
      64頁、偵2847卷第77頁），但卻曾於警詢稱：扣案槍枝是
      被告丙○○交付給我的等語（偵2847卷第21頁），而上開
      偵訊時未經具結，且其前後所述已有不同，其上開偵訊所
      述買賣云云，尚有可疑，應以證人即被告乙○○上開原審
      經具結所述由被告丙○○交付等情為可採，堪認扣案槍枝
      係被告丙○○交付被告乙○○，再由被告乙○○交託被告
      戊○○寄藏。
（三）綜上，扣案槍枝既係被告丙○○交付被告乙○○，再由被
      告乙○○交託被告戊○○寄藏，且該槍枝具有殺傷力，已
      如上述，又證人即被告乙○○證稱持有扣案槍枝係為打斑
      鳩，且足以致斑鳩死亡或受傷，此情形顯為被告乙○○、
      丙○○、戊○○所明知，足認被告乙○○、丙○○、戊○○均明知扣案槍枝具有殺傷力而持有或寄藏之，被告乙○○、丙○○、戊○○所辯，均係飾卸之詞，不能採信，此
      部分亦事證明確，其三人之此部分犯行均堪認定。
參、論罪科刑之理由
一、比較新舊法部分：
    被告乙○○、丙○○、戊○○行為後，刑法於94年2月2日修
    正公布，並於95年7月1日起施行。按行為後法律有變更者，
    適用行為時之法律。但行為後之法律有利於行為人者，適用
    最有利於行為人之法律，現行刑法第2條第1項定有明文。經
    核：
（一）修正後刑法第33條第5款規定「罰金：新臺幣一千元以上
      ，以百元計算之」，與修正前刑法第33條第5款規定「罰
      金：一（銀）元以上」相較，刑法分則中關於有罰金刑之
      規定者，於修正前最低度之法定刑係銀元1元即新臺幣3元
      ，而於修正後則係新臺幣1000元，比較修正前後之規定，
      修正後之規定並非有利於行為人，應適用行為時即修正前
      之規定。
（二）現行刑法已刪除第56條連續犯之規定，此刪除雖非犯罪構
      成要件之變更，然顯已影響刑罰之法律效果，仍屬法律有
      變更。經比較刑法修正前後關於得否成立連續犯之情形，
      應以修正前之規定較有利，應適用修正前之規定。
（三）被告乙○○於前案有期徒刑執行完畢後，5年以內再故意
      犯本件有期徒刑以上之各罪，不論依修正前之刑法第47條
      規定或修正後之刑法第47條第1項規定，均構成累犯，修
      正後之規定並非較有利，應適用修正前之規定。
（四）修正後刑法第51條第5款規定，宣告多數有期徒刑者，於
      各刑中之最長期以上，各刑合併之刑期以下，定其刑期。
      但不得逾30年。而修正前之刑法第51條第5款則規定，宣
      告多數有期徒刑者，於各刑中之最長期以上，各刑合併之
      刑期以下，定其刑期，但不得逾20年。相較結果，修正前
      刑法第51條第5款較有利，應適用修正前之規定。
（五）刑法第59條規定，於修正前為：「犯罪之情狀可憫恕者，
      得酌量減輕其刑。」，修正後為：「犯罪之情狀顯可憫恕
      ，認科以最低度刑仍嫌過重者，得酌量減輕其刑。」。而
      此修正依立法理由之說明，主要係依照原先實務之見解，
      將適用之條件予以明文化，並非法律有變更，應依一般法
      律適用之原則，適用修正後之規定。
（六）刑法第64條第2項關於死刑之減輕方法，由原定：「死刑
      減輕者，為無期徒刑，或為15年以下12年以上有期徒刑。
      」修正為：「死刑減輕者，為無期徒刑。」經比較修正前
      後之規定，應以修正前刑法較有利，應適用修正前之規定
      。
（七）刑法第65條第2項關於無期徒刑之減輕方法，由原定：「
      無期徒刑減輕者，為7年以上有期徒刑」修正為：「無期
      徒刑減輕者，為20年以下15年以上有期徒刑。」經比較修
      正前後之規定，應以修正前刑法較有利，應適用修正前之
      規定。
（八）被告3人行為後，上開修正後刑法第42條第3項前段規定：
      「易服勞役以新台幣1仟元、2仟元或3仟元折算1日。」與
      修正前之刑法第42條第2項前段規定：「易服勞役以（銀
      元）1元以上3元以下折算1日。」又被告3人行為時之易服
      勞役折算標準，業據修正前罰金罰鍰提高標準條例第2條
      前段規定，就其原定數額提高為1百倍折算1日，則被告行
      為時之易服勞役折算標準，應以銀元3百折算1日，即新台
      幣9百元折算1日。比較修正前後之易服勞役折算標準，以
      修正後之規定，較有利於被告3人，則應依刑法第2條第1
      項後段規定，適用修正後之刑法第42條第3項前段規定，
      定其折算標準。
（九）沒收部分，屬於被告（或共犯）所有且供犯罪所用之物，
      無論依修正前後之刑法第38條第1項第2款、第3項規定均
      得沒收。且沒收為從刑之一種，與主刑有從屬關係，應依
      主刑部分適用之法律而從屬適用，無獨立比較之問題。
二、核被告乙○○就犯罪事實二所為，係犯毒品危害防制條例第
    4條第1項之販賣第一級毒品罪及同條第2項之販賣第二級毒
    品罪，其為供販賣而各持有第一級、第二級毒品之低度行為
    ，各為販賣第一級、第二級毒品之高度行為所吸收，不另論
    罪；被告丙○○、乙○○、戊○○就犯罪事實三之部分所為
    ，被告丙○○、乙○○係犯槍砲彈藥刀械管制條例第8條第4
    項之未經許可持有改造槍枝罪，被告戊○○係犯同條例同條
    項之未經許可寄藏改造槍枝罪，其持有為寄藏之當然行為，
    不另論罪。起訴書雖認被告丙○○係犯同條例第8條第1項之
    未經許可販賣改造槍枝罪，但無證據足以證明其販賣犯行，
    已如上述，而起訴書所載之販賣行為顯包括持有行為，爰於
    基本社會事實同一之範圍內，變更被告丙○○此部份之起訴
    法條。被告乙○○各先後多次販賣第一級、第二級毒品之犯
    行，各時間緊接，所犯各係犯罪構成要件相同之罪，顯各係
    基於概括犯意反覆為之，依修正前之連續犯規定，各論以一
    罪，並就犯毒品危害防制條例第4條第1項販賣第一級毒品部
    分有關罰金刑部分加重其刑（死刑、無期徒刑部份無從加重
    ）；就犯毒品危害防制條例第4條第2項販賣第二級毒品部分
    ，除無期徒刑部分外，加重其刑。又被告乙○○所犯毒品危
    害防制條例第4條第1項、第2項之販賣第一級、第二級毒品
    罪、槍砲彈藥刀械管制條例第8條第4項之未經許可持有改造
    槍枝罪等各罪間，犯意各別，罪名互異，予以分論併罰。
三、被告乙○○有如犯罪事實欄所載之有期徒刑執行完畢之事實
    ，有臺灣高等法院前案紀錄表在卷為憑，其於5年以內故意
    再犯本件有期徒刑以上之各罪，各為累犯，除就法定本刑中
    之死刑或無期徒刑部分，依法不得加重外，應依修正前刑法
    第47條規定加重其刑。並就販賣第1級毒品部分有關罰金刑
    部分及販賣第2級毒品，除無期徒刑部分外，遞加重其刑。
四、被告乙○○販賣海洛因所得合計6萬500元以觀，其獲取之利
    益並非龐大，本院認為倘處以死刑或無期徒刑，逕予剝奪其
    生命權或使之與社會永久隔絕，懲罰實嫌過重，情輕法重，
    認科以最低刑度之刑仍嫌過重，爰依刑法第59條之規定，對
    被告乙○○所犯毒品危害防制條例第4條第1項販賣第一級毒
    品部分，酌量減輕其刑。
五、被告乙○○犯毒品危害防制條例第4條第1項販賣第一級毒品
    部分，有關刑之加重、減輕部分，應先加後減。
六、公訴意旨另略以：被告乙○○自94年8、9月起，販賣甲基安
    非他命予戊○○部份，除上開本院認定有罪之30次部份外，
    尚另有10次以上（起訴書認有40次以上），因認此部份亦涉
    犯販賣第二級毒品罪嫌云云。然公訴人認被告乙○○涉犯此
    部份犯行，係以證人戊○○偵查中之證述為據，但證人戊○○前後所述不一，依罪證有疑利於被告之原則，僅足以認定
    其販賣甲基安非他命予戊○○之次數為30次，已如上述，又
    查無其他證據足以證明被告乙○○確有公訴人所指此部份犯
    行，而公訴人認此部份與上開有罪部份具有裁判上一罪關係
    ，爰不另為無罪之諭知。
七、原審就被告乙○○、丙○○、戊○○上開違反槍砲彈藥刀械
    管制條例部分，以犯罪不能證明而諭知無罪云云，與本院之
    認定不同，顯有違誤，公訴人就此部分以原審判決不當為由
    上訴，為有理由；又原審對於被告乙○○販賣第一、二級毒
    品部分予以論罪科刑，固非無見，但(1)原審就被告乙○○販
    賣甲基安非他命予戊○○部份，認定有罪部分為30次，卻對
    於起訴書所載40次以上之其餘部分是否論罪，均未說明，尚
    有未洽；(2)原審認定扣案之殘渣袋32個均為海洛因殘渣袋，
    卻未諭知將該袋內之海洛因沒收銷燬，亦有未洽；(3)扣案夾
    鏈袋74個雖可供分裝之用，但既未使用，顯係被告乙○○販
    賣第一、二級毒品預備之物，原審未依刑法第38條第1項第2
    款規定沒收，卻依毒品危害防制條例第19條第1項沒收，尚
    有違誤；(4)被告乙○○販賣第二級毒品，次數高達62次，所
    得高達10萬2千元，而此部分之法定最低刑度為7年以上有期
    徒刑，依其犯罪情狀，並無情輕法重之情形，原審引用刑法
    第59條規定予以酌減其刑，亦有違誤。被告乙○○以否認販
    賣第一、二級毒品犯行為由上訴，雖無理由，但原審既有上
    開違誤，本院自應就此部份予以撤銷改判，又關於販賣第二
    級毒品部分，原審既有適用法條不當之情形，本院自不受原
    審量刑之限制。爰審酌被告乙○○販賣海洛因、甲基安非他
    命牟利，其販毒之獲利，對國民健康造成之危害，且犯後始
    終否認罪行，未見具體悔過表現，及其犯罪之動機、目的、
    手段等一切情狀，另審酌被告乙○○、丙○○、戊○○上開
    各持有、寄藏改造槍枝之動機、目的、手段、所生危害及犯
    後態度等一切情狀，分別量處如主文第2、3、4項所示之刑
    ，並定被告乙○○應執行之刑，並就罰金部分，依修正後規
    定諭知易服勞務之折算標準。公訴人雖具體求刑，請求判處
    被告乙○○無期徒刑，惟本院衡酌上述各項情節，認判處如
    主文所示之刑，已足收警惕之效，併為指明。
八、沒收部分：
（一）扣案之海洛因14包（合計淨重1.38公克，純度28.73%，純
      質淨重0.40公克）、海洛因殘渣32包各內含海洛因少許、
      又扣案之甲基安非他命共15包（驗餘含袋共重31.068公克
      ）分別為第一、二級毒品違禁物，均依毒品危害防制條例
      第18條第1項前段之規定予以宣告沒收銷燬之。
（二）另扣案之裝上開海洛因之包裝袋14個（空包袋重3.33公克
      ）、海洛因殘渣包裝袋32個、及裝甲基安非他命之包裝袋
      共16個（含在被告乙○○住處所查獲裝甲基安非他命12包
      之外包裝袋1個）、磅秤1台、行動電話1支（不含其內門
      號0000-000000之SIM卡），係被告乙○○所有，且為其供
      本件販賣第一、二級毒品所用之物，依毒品危害防制條例
      第19條第1項予以宣告沒收之。另扣案夾鏈分裝袋74個亦
      為被告乙○○所有，此據其述明，顯係供分裝販賣第一、
      二級毒品預備之物，應依刑法第38條第1項第2款規定宣告
      沒收。
（三）被告乙○○販賣第一、二級毒品所得分別為6萬500元、10
      萬2千元，各依毒品危害防制條例第19條第1項後段規定予
      以沒收如主文所示，如全部或一部不能沒收時，以其財產
      抵償之。
（四）扣案之新台幣55200元，被告乙○○否認為其販賣毒品所
      得，且乏積極證據足資證係被告乙○○販賣毒品所得，及
      其餘扣案之行動電話及其他物品，並無法證明與被告乙○○本件犯罪有關，爰均不為沒收之諭知。
據上論結，應依刑事訴訟法第369條第1項前段、第364條、第299
條第1項前段、第300條，毒品危害防制條例第4條第1項、第2項
、第18條第1項前段、第19條第1項，槍砲彈藥刀械管制條例第8
條第4項，刑法第2條第1項前段、但書、第11條第1項前段、修正
前第56條、修正前第33條第5款、修正前第47條、第59條、修正
後第42條第3項前段、修正前第51條第5款、第38條第1項第2款，
判決如主文。
本案經檢察官丁○○到庭執行職務。
中    華    民    國    97    年    1     月    22    日
            刑事第九庭  審判長法  官  陳  筱  珮
                              法  官  趙  春  碧
                              法  官  余  仕  明
上列正本證明與原本無異。
如不服本判決應於收受送達後十日內向本院提出上訴書狀，其未
敘述上訴之理由者並得於提起上訴後十日內向本院補提理由書（
均須按他造當事人之人數附繕本）。
                              書記官  林  玉  惠
中    華    民    國    97    年    1     月    22    日
  附表一 (販賣第一級毒品海洛因部分)：
┌──┬───┬─────────┬───────┬─────┐
│編號│對  象│販賣之時間及地點  │方          式│次數及金額│
├──┼───┼─────────┼───────┼─────┤
│ 一 │      │時間：95年2月初至 │以許榮男之0932│13次 (1000│
│    │許榮男│      95年4月24日 │-793349號手機 │元8次、   │
│    │      │      晚上10點多。│撥打乙○○0925│2000元3次 │
│    │      │地點：台中大里市國│-904990號手機 │、3000元2 │
│    │      │      光花市或是耕│號碼聯絡購買海│次），獲利│
│    │      │      讀園茶藝館外│洛因之數量及交│20000元。 │
│    │      │      。          │付地點。      │          │
├──┼───┼─────────┼───────┼─────┤
│ 二 │戊○○│時間：95年2月起至 │戊○○以092358│10次 (每次│
│    │      │      95年4月24日 │5593之行動電話│1000元），│
│    │      │      止。        │撥打乙○○之09│獲利10000 │
│    │      │地點：草屯鎮○○路│00000000號行動│元。      │
│    │      │      45號及台中市│電話聯繫購買海│          │
│    │      │      復興路與南平│洛因之數量及交│          │
│    │      │      路口。      │付地點。      │          │
│    │      │                  │              │          │
├──┼───┼─────────┼───────┼─────┤
│ 三 │劉鉦鉀│時間：95年1月初某 │劉鉦鉀以093766│10次(每次 │
│    │      │      日至95年4月 │8044號行動電話│1000元），│
│    │      │      16日19時許。│跟乙○○之0925│獲利10000 │
│    │      │地點：台中市○○路│904990號行動電│元。      │
│    │      │      31-1號11樓。│話聯絡購買海洛│          │
│    │      │                  │因之數量及交付│          │
│    │      │                  │地點。        │          │
├──┼───┼─────────┼───────┼─────┤
│ 四 │張武雄│時間：95年3月底至 │張武雄以0915-0│4次 (3次  │
│    │      │      95年4月23日 │24245號撥打李 │1000元、1 │
│    │      │      19時許。    │穗祥之00000000│次2000元）│
│    │      │地點：台中市○○路│90號行動電話聯│，獲利5000│
│    │      │      31-1號11樓；│絡購買海洛因之│元。      │
│    │      │      台中縣大里市│數量及交付地點│          │
│    │      │      愛心3街28號2│。            │          │
│    │      │      樓。        │              │          │
├──┼───┼─────────┼───────┼─────┤
│ 五 │湯吉村│時間：95年2、3月至│湯吉村以095545│3次 (分別 │
│    │      │      95年4月24日 │7531號行動電話│是1000元、│
│    │      │      中午12點多。│打乙○○的0925│2000元、15│
│    │      │地點：台中市○○路│904990號行動電│00元），獲│
│    │      │      和南平路口、│話聯絡購買海洛│利4500元。│
│    │      │      台中縣大里市│因之數量及交付│          │
│    │      │      愛心3街28號2│地點。        │          │
│    │      │      樓。        │              │          │
├──┼───┼─────────┼───────┼─────┤
│ 六 │鄭智偉│時間：95年3月底至 │鄭智偉以091390│8次 (每次 │
│    │      │      95年4月24日 │6399號行動電話│500元）， │
│    │      │      下午1點多。 │打乙○○的0925│獲利4000元│
│    │      │地點：台中市○○路│904990號行動電│。        │
│    │      │      和南平路口、│話聯絡購買海洛│          │
│    │      │      台中縣大里市│因之數量及交付│          │
│    │      │      國光路的肯德│地點。        │          │
│    │      │      雞速食店外。│              │          │
├──┼───┼─────────┼───────┼─────┤
│ 七 │江榮章│時間：95年1月底至2│江榮章以091157│8次(500元 │
│    │      │      月底。      │6791號行動電話│2次、1000 │
│    │      │地點：台中市○○路│跟乙○○092590│元6次）， │
│    │      │      。          │4990號行動電話│獲利7000元│
│    │      │                  │聯絡購買海洛因│。        │
│    │      │                  │之數量及交付地│          │
│    │      │                  │點。          │          │
└──┴───┴─────────┴───────┴─────┘
  附表二(販賣第二級毒品甲基安非他命部分)：
┌──┬───┬─────────┬───────┬─────┐
│編號│對  象│販賣之時間及地點  │方          式│次數及金額│
├──┼───┼─────────┼───────┼─────┤
│ 一 │蔡坤奇│時間：95年3月中旬 │蔡坤奇與乙○○│2次 (1次  │
│    │      │      及95年4月23 │聯絡購買甲基安│2000元，1 │
│    │      │      日晚上9、10 │非他命之數量及│次以手機抵│
│    │      │      點左右。    │交付地點。    │押，尚未付│
│    │      │地點：台中市○○路│              │款），獲利│
│    │      │      宜寧中學附近│              │2000元。  │
│    │      │      及台中縣大里│              │          │
│    │      │      市國光花市。│              │          │
├──┼───┼─────────┼───────┼─────┤
│ 二 │戊○○│時間：94年8、9月起│戊○○以0923  │30次 (20次│
│    │      │      95年4月21日 │-585593撥打李 │2000元、10│
│    │      │      止。        │穗祥之00000000│次1000元）│
│    │      │地點：草屯鎮○○路│90號電話聯繫購│，獲利5000│
│    │      │      45號及台中市│買甲基安非他命│0元。     │
│    │      │      復興路與南平│之數量及交付地│          │
│    │      │      。          │點。          │          │
│    │      │                  │              │          │
├──┼───┼─────────┼───────┼─────┤
│ 三 │潘秋楓│時間：94年12月底某│潘秋楓以092357│20次 (每次│
│    │      │      日至95年4月 │7178號或是0926│2000元），│
│    │      │      23 日17時。 │258200號行動電│獲利40000 │
│    │      │地點：草屯鎮將軍廟│話打乙○○之09│元。      │
│    │      │      附近、台中市│00000000號行動│          │
│    │      │      附近。      │電話聯絡購買甲│          │
│    │      │                  │基安非他命之數│          │
│    │      │                  │量及交付地點。│          │
├──┼───┼─────────┼───────┼─────┤
│ 四 │劉鉦鉀│時間：95年1月初某 │劉鉦鉀以093766│10次(每次 │
│    │      │      日至95年4月 │8044號行動電話│1000元），│
│    │      │      16日19時許。│跟乙○○之0925│獲利10000 │
│    │      │地點：台中市○○路│904990號行動電│元。      │
│    │      │      31-1號11樓。│話聯絡購買甲基│          │
│    │      │                  │安非他命之數量│          │
│    │      │                  │及交付地點    │          │
│    │      │                  │。            │          │
└──┴───┴─────────┴───────┴─────┘
  附表三
┌───┬────────┬──┬─────────┬─────┐
│編號  │品          名  │單位│數  量            │備     考 │
├───┼────────┼──┼─────────┼─────┤
│一    │海洛因（分為14包│公克│淨重1.38公克，純度│          │
│      │）              │    │28.73%，純質淨重  │          │
│      │                │    │0.40公克          │          │
├───┼────────┼──┼─────────┼─────┤
│二    │海洛因殘渣（分為│少許│少許難以計重      │          │
│      │32包，各內含海洛│    │                  │          │
│      │因少許）        │    │                  │          │
├───┼────────┼──┼─────────┼─────┤
│三    │甲基安非他命（分│公克│驗餘含袋共重31.068│          │
│      │為15包）        │    │公克              │          │
├───┼────────┼──┼─────────┼─────┤
│四    │海洛因包裝袋    │ 袋 │  14              │裝上開編號│
│      │                │    │                  │一海洛因之│
│      │                │    │                  │包裝袋    │
├───┼────────┼──┼─────────┼─────┤
│五    │海洛因殘渣之包裝│ 袋 │  32              │裝上開編號│
│      │袋              │    │                  │二海洛因殘│
│      │                │    │                  │渣之包裝袋│
├───┼────────┼──┼─────────┼─────┤
│六    │磅 秤           │ 台 │   1              │          │
├───┼────────┼──┼─────────┼─────┤
│七    │行動電話GPLUS（ │ 支 │   1              │          │
│      │不含門號00000000│    │                  │          │
│      │90號之SIM卡）   │    │                  │          │
├───┼────────┼──┼─────────┼─────┤
│八    │夾鍊袋          │ 袋 │  74              │          │
├───┼────────┼──┼─────────┼─────┤
│九    │甲基安非他命包裝│ 袋 │  16              │裝上開編號│
│      │袋              │    │                  │三甲基安非│
│      │                │    │                  │他命之包裝│
│      │                │    │                  │袋（含外包│
│      │                │    │                  │裝袋1個） │
└───┴────────┴──┴─────────┴─────┘


司法院資訊處製作；財團法人民間司法改革基金會備份。
